

WILFER CARVAJAL VARGAS

Desarrollador Fullstack

INFORMACIÓN DE CONTACTO

- (+57) 3133777006 Calle 29 D N 1-152 E Florencia, Caquetá.
- c.wilferetcs.com

Linkedin: www.linkedin.com/in/wilfer-

carvajal-vargas in

Actualizaciones Recientes, Udemy -Linkelind

- Introducción a AWS: Conceptos de la nube
- .NET 6 esencial, Java esencial, Microservices Foundations (2018)
- Princios Solid y CLEAN CODE
- SQL Server 2022 para desarrolladores
- Java Desarrollador BootCamp

DESCRIPCIÓN

Ingeniero de sistemas responsable, proactivo, recursivo, servicial y autodidacta. Con habilidades de gestión y operacionales. Me agrada trabajar en equipo, aprovechando mis conocimientos para beneficio de todo el grupo. Afrontar nuevos desafíos que exijan de mis habilidades dándole una rápida y eficaz solución.

Mi experiencia de desarrollo de software en diferentes tecnologías backend y frontend en los sectores Bancario, Manufactura, Grandes Superficies, Comercio Detail, Transporte y Logístico han aportado a mi crecimiento profesional.

HABILIDADES TÉCNICAS

PRODUCTOS DE SOFTWARE

SISTEMAS OPERATIVOS

Windows Server 0 0 0 0 Linux (Ubuntu, OOOO CentOs, Mint) 0000

Docker

HERRAMINTAS

CLOUD COMPUTING

AWS 000

METODOLOGIAS AGILES Y COMUNICACIÓN

Scrum 000 JIRA 00000

SERVIDORES DE APLICACIONES Y WEB

Glassfish 000 Tomcat 0000 Nginx 0000

AUTOMATIZACIÓN

Git 00000 GitHub 000

DATABASE

PostgreSQL 00000 MySQL 00000 Oracle 000 SQL Server 0000

LENGUAJES DE PROGRAMACIÓN

Java 0000 Informix 4GL 0000 Node 00000 Angular 00000 Power Builder 00000

DESARROLLO

Bootstrap 00000 JavaScript 00000 CSS 00000 JQuery 00000 **JasperReports** 00000

EXPERIENCE

TCS(Credicorp), Colombia (Julio 2023)

• Desarrollo con la Herramienta Power Builder, para el core de ORION.

Sofem Ltda(Filmtex), Enero 2020 - Mayo 2023

 Migración de Legados que tiene el Cliente en BD Informix-Power Builder a Postgres-Oracle con NODEJS-Express, Angular e integración con JD EDWUARDS-ORACLE.

Grupo Cinte(Cliente Carvajal), Colombia (Julio 2019 – diciembre 2019)

 Solución de Ticket en la Herramienta Power Builder, sobre base de Datos SQL-SERVER, manejo de Herramienta Administrativas propias del Proceso Empresarial, para control y Gestión de Soluciones a los tickets.

Grupo ASD, Colombia (Mayo 2014 - Mayo 2018)

• Implementación de Software (PARIS) del Cliente ICFES, control de selección de personal, capacitaciones, registro asistencia, herramientas :NETBEANS, MySQL SERVER, Linux Ubuntu, Angular JS, Java Jasper Report.

Sofem Ltda(Cliente Filmtex), Colombia (Agosto 2009 – Agosto 2013)

- Implementación de nuevos aplicativos Mantenimiento y actualización de Aplicaciones Existentes, Definición y negociación de requerimientos. (IBES ERP).
- Pruebas unitarias de aplicaciones
- Dar soporte a errores que se presenten ambiente de pruebas y producción.
- Detección y corrección de errores o fallas de las aplicaciones en producción.
- Entrega de documentación asociada a pasos de producción, arquitecturas actuales y modificadas

Alfa Ingenieros, (Carrefour), Colombia (Noviembre 2007 - Julio 2009)

• Definición de Requerimientos, planeación y ejecución solucionados en Informix 4GL, con el motor de Base de Datos Informix, para el ERP del cliente.

Opciones Administrativas, Colombia (Marzo 2005-Noviembre 2007)

- Mantenimiento y actualización de aplicaciones en Informix 4gl. Definición y negociación de requerimientos. (IBES ERP).
- Desarrollo Etiquetas Código Barras (Inventarios, Despachos).
- Dar soporte a errores que se presenten ambiente de pruebas y producción. Detección y corrección de errores o fallas de las aplicaciones en producción.

Hidelpa, Colombia (Agosto 2000-Marzo 2005)

- Mantenimiento y actualización de aplicaciones en Informix 4gl. Definición y negociación de requerimientos. (ERP INSOFT).
- Dar soporte a errores que se presenten ambiente de pruebas y producción. Detección y corrección de errores o fallas de las aplicaciones en producción.

EDUCATION